臺灣基隆地方法院刑事判決　　　　　　　95年度訴字第1001號
公　訴　人　臺灣基隆地方法院檢察署檢察官
被　　　告　乙○○
　　　　　　　　　　（另案在臺灣基隆監獄受刑中）
上列被告因違反毒品危害防制條例案件，經檢察官提起公訴（95
年度毒偵字第2274號），被告為有罪之陳述，本院合議庭裁定由
受命法官獨任以簡式審判程序進行審理，並判決如下：
    主  文
乙○○轉讓第一級毒品，累犯，處有期徒刑壹年壹月。
    事實及理由
一、犯罪事實：
    本件犯罪事實、證據，均引用起訴書（如附件）之記載，並
    就證據補充：被告乙○○於本院之自白、證人甲○○於本院
    之結證（民國96年1 月24日審判筆錄參照）。
二、程序事項：
    查本件被告所犯者非為死刑、無期徒刑、最輕本刑為3 年以
    上有期徒刑之罪或高等法院管轄第一審案件，其於準備程序
    進行中，先就被訴事實為有罪之陳述，經告知其簡式審判程
    序之旨，並聽取公訴人、被告之意見後，本院業已依刑事訴
    訟法第273 條之1 第1 項之規定，裁定由受命法官獨任以簡
    式審判程序進行本案之審理。
三、論罪科刑：
    (一)刑法於94年2 月2 日修正公布，95年7 月1 日施行（下
        稱新法；修正前刑法下稱舊法），新法第2 條第1 項之
        規定，係規範行為後法律變更所生新舊法律比較適用之
        準據法，於新法施行後，應適用新法第2 條第1 項之規
        定，為「從舊從輕」之比較。本案之新舊法比較詳如附
        表所示。
    (二)按海洛因係毒品危害防制條例第2 條第2 項第1 款所明
        文規定列管之第一級毒品，是核被告所為，係犯毒品危
        害防制條例第8 條第1 項之轉讓第一級毒品罪。被告前
        曾受如起訴書所載有期徒刑之執行，此有臺灣高等法院
        被告前案紀錄表附卷可考，其於有期徒刑之執行完畢後
        ，5 年以內故意再犯本件有期徒刑以上之罪，為累犯，
        應加重其刑。又毒品危害防制條例第8 條第5 項明定：
        「轉讓毒品達一定數量者，加重其刑至二分之一，其標
        準由行政院定之」，行政院據此於93年1 月7 日訂定發
        布「轉讓持有毒品加重其刑之數量標準」，其中第2 條
        規定：轉讓第一級毒品淨重達5 公克以上，加重其刑至
        二分之一；本案依被告、證人甲○○之供（證）述，轉
        讓之海洛因僅足敷施用一次，數量未超過1 公克，依上
        開數量標準，核無刑之加重問題，特此敘明。本院審酌
        被告無償轉讓海洛因予他人之行為，助長毒品交易熱度
        ，且便利他人輕易取得毒品，社會示範效應不容小覷，
        實不宜輕縱，併其犯後坦承之態度等一切情狀（依最高
        法院95年度第八次刑事庭會議決議六(一)之意旨，新法第
        57條之規定，為法院就刑之裁量審認標準見解之明文化
        ，非屬法律之變更，無新舊法比較適用之問題），量處
        如主文所示之刑。
    (三)按犯毒品危害防制條例第8 條之罪者，其供犯罪所用或
        因犯罪所得之財物，均沒收之，如全部或一部不能沒收
        時，追徵其價額或以其財產抵償之，同條例第19條第1
        項固有明文，惟本案被告既係無償轉讓海洛因予甲○○
        ，並無犯罪所得，核無沒收犯罪所得之問題。
四、適用之法律依據：
    刑事訴訟法第273 條之1 第1 項、第299 條第1 項前段、第
    310 條之2 、第454 條，毒品危害防制條例第8 條第1 項，
    刑法第11條前段、第2 條第1 項、第47條第1 項，修正前刑
    法第33條第5 款、第68條。
本案經檢察官丙○○到庭執行職務。
如不服本判決，得自收受送達之日起10日內，向本院提起上訴。
中　　華　　民　　國　　96　　年　　1 　　月　　31　　日
                  刑事第五庭法  官  楊皓清
以上正本證明與原本無異。
如不服本判決應於收受本判決後10日內向本院提出上訴書狀，其
未敘述上訴理由者，並得於提起上訴後10日內向本院補提理由書
狀（均須按他造當事人之人數附繕本。）「切勿逕送上級法院」
中　　華　　民　　國　　96　　年　　1 　　月　　31　　日
                            書記官  盧鏡合
附錄論罪法條：
毒品危害防制條例第8 條第1 項
轉讓第一級毒品者，處1 年以上7 年以下有期徒刑，得併科新臺
幣1 百萬元以下罰金。
附表
┌──┬───────────┬───────────┬──────┬─────────┐
│編號│     新法規定         │      舊法規定        │  比較結果  │    理由及根據    │
├──┼───────────┼───────────┼──────┼─────────┤
│ 一 │毒品危害防制條例第8 條│毒品危害防制條例第8 條│行為時毒品危│1.新法第33條第5款 │
│    │第1 項                │第1 項                │害防制條例第│  規定罰金刑為新臺│
│    │轉讓第一級毒品者，處1 │轉讓第一級毒品者，處1 │8 條第1 項（│  幣1,000 元以上，│
│    │年以上7 年以下有期徒刑│年以上7 年以下有期徒刑│條文本身未作│  以百元計算之，新│
│    │，得併科新臺幣        │，得併科新臺幣        │修正）      │  法施行後，應依新│
│    │1,000,000元以下罰金。 │1,000,000元以下罰金。 │            │  法第2條 第1 項之│
│    │                      │                      │            │  規定，適用最有利│
│    │第33條第5 款          │第33條第5 款          │舊法第33條第│  於行為人之法律。│
│    │罰金：新臺幣1,000 元以│罰金：1元以上。       │5款         │2.毒品危害防制條例│
│    │上，以百元計算之。    │                      │            │  第8 條第1 項之條│
│    │                      │                      │            │  文本身未作修正，│
│    │                      │現行法規所定貨幣單位折│現行法規所定│  但罰金最低數額則│
│    │                      │算新臺幣條例第2條     │貨幣單位折算│  以舊法對被告較為│
│    │                      │現行法規所定金額之貨幣│新臺幣條例第│  有利，亦即新法並│
│    │                      │單位為圓、銀元或元者，│2 條        │  無較有利於被告之│
│    │                      │以新臺幣元之三倍折算之│            │  情形，依刑法第2 │
│    │                      │。                    │            │  條第1 項之規定，│
│    │                      │                      │            │  應適用行為時之舊│
│    │                      │                      │            │  法。            │
│    │                      │                      │            │3.最高法院95年度第│
│    │                      │                      │            │  八次刑事庭會議決│
│    │                      │                      │            │  議三(一)1.參照。  │
├──┼───────────┼───────────┼──────┼─────────┤
│ 二 │第67條                │第67條                │舊法第68條  │1.新法施行前，法定│
│    │有期徒刑或罰金加減者，│有期徒刑加減者，其最高│            │  罰金刑有加減之原│
│    │其最高度及最低度同加減│度及最低度同加減之。  │            │  因者，新法施行後│
│    │之。                  │                      │            │  ，應依新法第2 條│
│    │                      │                      │            │  第1 項之規定，適│
│    │第68條                │第68條                │            │  用最有利於行為人│
│    │拘役加減者，僅加減其最│拘役或罰金加減者，僅加│            │  之法律。本案有法│
│    │高度。                │減其最高度。          │            │  定罰金刑之加重原│
│    │                      │                      │            │  因（如後述之累犯│
│    │                      │                      │            │  ），因新法就罰金│
│    │                      │                      │            │  最低度有加重規定│
│    │                      │                      │            │  ，舊法則無，新法│
│    │                      │                      │            │  並無較有利被告之│
│    │                      │                      │            │  情形，應適用舊法│
│    │                      │                      │            │  。              │
│    │                      │                      │            │2.最高法院95年度第│
│    │                      │                      │            │  八次刑事庭會議決│
│    │                      │                      │            │  議六(六)參照。    │
├──┼───────────┼───────────┼──────┼─────────┤
│ 三 │第47條第1項           │第47條                │無須比較    │1.舊法有關累犯之成│
│    │受徒刑之執行完畢，或一│受有期徒刑之執行完畢，│            │  立，不以再犯之罪│
│    │部之執行而赦免後，5 年│或受無期徒刑或有期徒刑│            │  係故意犯罪為限，│
│    │以內故意再犯有期徒刑以│一部之執行而赦免後，5 │            │  然新法則以再犯故│
│    │上之罪者，為累犯，加重│年以內再犯有期徒刑以上│            │  意犯為成立累犯之│
│    │本刑至二分之一。      │之罪者，為累犯，加重本│            │  要件。換言之，若│
│    │                      │刑至二分之一。        │            │  被告再犯者係故意│
│    │                      │                      │            │  犯罪，則修正前、│
│    │                      │                      │            │  後之規定，均成立│
│    │                      │                      │            │  累犯。此部分之新│
│    │                      │                      │            │  舊法規定並無二致│
│    │                      │                      │            │  ，因無刑罰法律之│
│    │                      │                      │            │  變更，無須為新舊│
│    │                      │                      │            │  法之比較。      │
│    │                      │                      │            │2.最高法院95年度第│
│    │                      │                      │            │  八次刑事庭會議決│
│    │                      │                      │            │  議四之反面解釋。│
└──┴───────────┴───────────┴──────┴─────────┘
臺灣基隆地方法院檢察署檢察官起訴書
　　　　　　　　　　　　　　　　　　　95年度偵字第2274號
　　被　　　告　乙○○　男　25歲（民國○○年○月○○日生）
　　　　　　　　　　　　住基隆市○○區○○路787之2號8樓
　　　　　　　　　　　　(現因另案在基隆監獄執行中)
　　　　　　　　　　　　國民身分證統一編號：Ｚ000000000號
上列被告因違反毒品危害防制條例案件，已經偵查終結，認應該
提起公訴，茲將犯罪事實及證據並所犯法條分敘如下：
            犯罪事實
一、乙○○ (所涉販賣第一級毒品罪嫌部分，另為不起訴處分)
    前因偽造文書等案件，經臺灣苗栗地方法院檢察署檢察官提
    起公訴，復經臺灣高等法院臺中分院以91年度上訴字第751
    號判處應執行有期徒刑3 年確定，嗣於民國94年4 月18日縮
    刑期滿執行完畢。詎其猶不思悔改，竟於94年12月起至95年
    1 月止期間內某日，在基隆市○○區○○街28巷1 號甲○○
    住處，無償轉讓第一級毒品海洛因予染有吸毒癮息之友人甲
    ○○1 次。嗣甲○○因另案遭通緝為警緝獲，而循線獲知上
    情。
二、案經基隆市警察局第四分局報告偵辦。
            證據並所犯法條
一、證據:( 一)被告乙○○之自白。 (二)證 人甲○○之證述。
     (三)卷 附之證人甲○○全國刑案資料查註紀錄表。
二、核被告所為，係犯毒品危害防制條例第8 條第1 項之罪嫌。
    其前曾受犯罪事實欄所載有期徒刑執行完畢，有刑案資料查
    註紀錄表在卷可按。其於執行完畢後，復為本件有期徒刑以
    上之刑之犯刑，請論以累犯。
三、依刑事訴訟法第251 條第1 項提起公訴。
    此　致
臺灣基隆地方法院
中　　華　　民　　國　　95　　年　　12　　月　　19　　日
 　　　　　　　　　　　　　　檢察官　李　秋　梅
本件正本證明與原本無異
中　　華　　民　　國　　95　　年　　12　　月　　20　　日
                             書記官  邱　國　雄
附錄所犯法條：
毒品危害防制條例第8條第1項
     轉讓第一級毒品者，處1 年以上7 年以下有期徒刑，得併
     科新臺幣1 百萬元以下罰金。
